【裁判字號】    95,訴,560
【裁判日期】    950526
【裁判案由】    毒品危害防制條例
【裁判全文】
臺灣高雄地方法院刑事判決               95年度訴字第560號
公  訴  人  臺灣高雄地方法院檢察署檢察官
被      告  甲○○
上列被告因毒品危害防制條例案件，經檢察官提起公訴（95年度
毒偵字第512 號），暨移送請求併辦（95年度毒偵字第1833號、
第2403號、第2994號），本院改依簡式審判程序審理，判決如下
：
    主  文
甲○○連續施用第一級毒品，處有期徒刑拾月，扣案如附表編號
三所示之第一級毒品海洛因沒收銷燬之。
    事  實
一、甲○○曾於民國90年間，因施用毒品案件，經臺灣高雄地方
    法院檢察署檢察官聲請本院以90年度毒聲字第629 號裁定令
    入勒戒處所觀察、勒戒後，因有繼續施用之傾向，再經本院
    以90年度毒聲字第1210號裁定令入戒治處所施以強制戒治；
    嗣甲○○因經評估認無繼續戒治之必要，乃經檢察官聲請本
    院以90年度毒聲字第4251號裁定停止戒治並交付保護管束，
    而於90年7 月31日停止戒治出所後，復因違反保護管束情節
    重大，再經本院以91年度毒聲字第509 號裁定撤銷停止戒治
    ，甫於93年7 月28日戒治期滿執行完畢，而於翌日釋放，並
    經臺灣高雄地方法院檢察署檢察官以93年度戒毒偵字第951
    號為不起訴處分確定。詎甲○○仍不知悔改，明知海洛因業
    經公告為毒品危害防制條例第2 條第2 項所列管之第一級毒
    品，不得非法持有、施用，竟於上開強制戒治執行完畢釋放
    後5 年內，另基於施用第一級毒品海洛因之概括犯意，自94
    年6 月中旬間某日起至95年4 月下旬某日止，連續在其位於
    高雄市旗津區○○○路870 號3 樓之住處內，以將海洛因摻
    水後注射靜脈之方式，連續施用第一級毒品海洛因多次。嗣
    分別於如附表所示之時間、地點，為警查獲。
二、案經高雄市政府警察局暨高雄市政府警察局鼓山分局移送臺
    灣高雄地方法院檢察署檢察官偵查起訴暨移送請求併辦。
    理  由
壹、程序部分：
一、本件被告甲○○所犯為死刑、無期徒刑或最輕本刑為3 年以
    上有期徒刑以外之罪，其於準備程序中就被訴事實為有罪之
    陳述，經法官告知簡式審判程序之旨，並聽取公訴人之意見
    後，依刑事訴訟法第273 條之1 第1 項規定，裁定由受命法
    官獨任進行簡式審判程序，合先敘明。
二、被告曾於90年間，因施用毒品案件，經臺灣高雄地方法院檢
    察署檢察官聲請本院以90年度毒聲字第629 號裁定令入勒戒
    處所觀察、勒戒後，因有繼續施用之傾向，再經本院以90
    年度毒聲字第1210號裁定令入戒治處所施以強制戒治；嗣甲
    ○○因經評估認無繼續戒治之必要，乃經檢察官聲請本院以
    90年度毒聲字第4251號裁定停止戒治並交付保護管束，而於
    90年7 月31日停止戒治出所後，復因違反保護管束情節重大
    ，再經本院以91年度毒聲字第509 號裁定撤銷停止戒治，甫
    於93年7 月28日戒治期滿執行完畢，而於翌日釋放，並經臺
    灣高雄地方法院檢察署檢察官以93年度戒毒偵字第951 號為
    不起訴處分確定，此有臺灣高雄地方法院檢察署刑案查註紀
    錄表、檢察官不起訴處分書及臺灣高等法院被告前案紀錄表
    一份在卷可稽，是被告前曾初犯施用毒品案件，於前揭強制
    戒治執行完畢釋放後5 年內，再犯本件施用毒品罪，業已符
    合93年1 月9 日施行後之毒品危害防制條例第23條第2 項規
    定「於強制戒治執行完畢釋放後，五年內再犯施用毒品之罪
    」之起訴要件，依法應予追訴論科。
貳、實體部分：
一、訊據被告甲○○對其於上揭時、地施用第一級毒品海洛因之
    事實，於本院審理時均坦承不諱，且被告於如附表一至三所
    示時間經警採集尿液送驗結果，均呈嗎啡及甲基安非他命陽
    性反應，此高雄市立凱旋醫院出具之濫用藥物尿液檢驗報告
    2 張 、長榮大學確認報告1 紙及該件代號與姓名對照表各1
    張附卷可憑。又附表編號三所示扣案物品經鑑定結果，亦認
    係第一級毒品海洛因成份（1 包，淨重0.09公克，空包裝重
    0.22公克），此亦有法務部調查局95年4 月21日調科壹字第
    220022986 號鑑定通知書一紙在卷可證，本件事證已明，被
    告連續施用第一級毒品海洛因之犯行，已堪認定。
二、按海洛因為毒品危害防制條例第2 條第2 項第1 款所明定之
    第一級毒品，故核被告甲○○所為，係犯同條例第10條第1
    項之施用第一級毒品罪。被告施用第一級毒品前後持有第一
    級毒品海洛因之行為，本應論以持有之罪，惟其持有毒品之
    行為由施用毒品之行為所吸收，不另論罪。被告先後多次施
    用第一級毒品之行為，時間緊接，犯罪構成要件相同，顯係
    基於概括犯意反覆為之，為連續犯，應依刑法第56條之規定
    論以一罪，並加重其刑。公訴人雖僅就被告自94年6 月中旬
    某日起至同年11月27日17時30分許止施用第一級毒品之行為
    提起公訴，然檢察官就犯罪事實一部起訴者，其效力及於全
    部，刑事訴訟法第267 條定有明文。被告如事實欄所示其餘
    施用毒品之行為，與起訴論罪科刑部分有連續犯之裁判上一
    罪關係，已如前述，本院自應就此部分一併加以裁判，附此
    敘明。爰審酌被告前因犯毒品危害防制條例案件經觀察、勒
    戒及強制戒治執行完畢釋放後，仍未能徹底戒絕毒品，顯見
    意志不堅，惟念其施用毒品之次數、時間久暫及施用毒品乃
    自戕一己之身體健康，尚未對他人造成危害，且犯後已坦承
    犯行，態度良好等一切情狀，量處如主文所示之刑。如附表
    編號三所示扣案之第一級毒品海洛因1 包（淨重0.09公克，
    空包裝重0.22公克），不問屬於犯人與否，應依毒品危防制
    條例第18條第1 項前段之規定沒收銷燬之。至鑑驗耗用之毒
    品，既已滅失，即無庸再為沒收諭知。
據上論斷，應依刑事訴訟法第273 條之1 第1 項、第284 條之1
、第299 條第1 項前段，毒品危害防制條例第10條第1 項、第18
條第1 項前段、刑法第11條、第56條，判決如主文。
本案經檢察官乙○○到庭執行職務。
中    華    民    國    95    年    5     月    26    日
                  刑事第九庭  法  官  王啟明
以上正本證明與原本無異。
如不服本判決，應於收受送達後10日內向本院提出上訴書狀。
中    華    民    國    95    年    5     月    26    日
                              書記官  陳心儀
附錄所犯法條:
毒品危害防制條例第10條施用第一級毒品者，處6 月以上5 年以
下有期徒刑。
施用第二級毒品者，處 3 年以下有期徒刑。
附表
┌──┬────┬──────┬──────┬──────┐
│編號│查獲或採│查獲地點    │查扣毒品    │備註        │
│    │尿時間  │            │            │            │
├──┼────┼──────┼──────┼──────┤
│一  │94年11月│於高雄市政府│無          │95年度毒偵字│
│    │29日晚間│警察局鼓山分│            │第512號     │
│    │7 時50分│局接受採尿  │            │            │
│    │經警通知│            │            │            │
│    │到場採尿│            │            │            │
├──┼────┼──────┼──────┼──────┤
│二  │95年1 月│高雄市旗津區│無          │95年度毒偵字│
│    │18日下午│旗津三路870 │            │第1833號、第│
│    │3 時20分│號3 樓拘提到│            │2403號      │
│    │許      │案。        │            │            │
├──┼────┼──────┼──────┼──────┤
│三  │95年3 月│高雄市旗津區│海洛因1包   │95年度毒偵字│
│    │3 日下午│旗津三路與復│(淨 重0.09公│第2994號    │
│    │12時20分│興巷口      │克，空包裝重│            │
│    │        │            │0.22公克)   │            │
└──┴────┴──────┴──────┴──────┘


司法院資訊處製作；財團法人民間司法改革基金會備份。
